【裁判字號】    91,易,2753
【裁判日期】    920129
【裁判案由】    恐嚇取財
【裁判全文】
臺灣板橋地方法院刑事判決                        九十一年度易字第二七五三號
    公  訴  人  臺灣板橋地方法院檢察署檢察官
    被      告  甲○○  男  二.
右列被告因恐嚇取財案件，經檢察官提起公訴（九十一年度偵字第一八０六五號），
本院判決如左：
    主  文
甲○○連續意圖為自己不法之所有，以恐嚇使人將本人之物交付，累犯，處有期徒刑
捌月。
    事  實
一、甲○○曾有竊盜、違反槍砲彈藥刀械管制條例、侵占等多項前科記錄，其中曾因
    違反槍砲彈藥刀械管制條例案件，經臺灣高等法院於八十七年十月二十六日以八
    十七年度易字第二九一六號判處有期徒刑七月，於刑之執行完畢或赦免後，令入
    勞動場所，強制工作參年確定。復因違反麻醉藥品管理條例、業務侵占及加重竊
    盜案件，經本院以八十七年度訴字第五０八號分別判處有期徒刑四月、八月、八
    月，應執行有期徒刑一年六月確定。嗣前開違反槍砲彈藥刀械管制條例、違反麻
    醉藥品管理條例、業務侵占及加重竊盜案件四罪合併應執行有期徒刑二年，於刑
    之執行完畢或赦免後，令入勞動場所，強制工作參年。有期徒刑部分於八十九年
    十一月十六日縮短刑期假釋出監，於九十年一月八日執行完畢。強制工作部分於
    九十年二月八日執行，於同年十一月十六日免予繼續強制工作。猶不知悔改，竟
    因缺錢，即意圖為自己不法之所有，基於恐嚇取財之概括犯意，先於民國九十一
    年五月八日凌晨二時許至乙○○位於台北縣板橋市○○路九號二０六室住處，按
    門鈴將乙○○約出，即在上址門口向乙○○恐嚇稱若不交付新台幣（下同）五千
    元，即會毆打乙○○之男友鄭勝守及鄭勝守之兄鄭勝方，乙○○因擔心甲○○真
    會傷害前開二人而心生畏怖，因而交付其身上僅有之五百元。甲○○於得手後即
    將恐嚇所取得之五百元花費殆盡。甲○○於翌日即九十一年五月九日晚間八時三
    十分許復基於相同之概括犯意，又至上址，對乙○○稱若不交付五千元，即會毆
    打鄭勝守、鄭勝方及乙○○之友人年籍姓名不詳綽號「小雪」之人，雖亦使乙○
    ○心生畏懼，然因乙○○身無分文而未生既遂之結果。嗣乙○○因不堪其擾報警
    ，於九十一年五月十日凌晨零時五分許為警循線在台北縣板橋市○○路二七五巷
    二００弄十號之一前查獲。
二、案經臺北縣警察局板橋分局報請臺灣板橋地方法院檢察署檢察官偵查起訴。
    理  由
一、右揭事實，業據被告甲○○於本院調查及審理中坦承不諱，核與被害人乙○○指
    訴情節相符，足徵其自白與事實相符。本件事證明確，被告犯行洵堪認定。
二、按被告於九十一年五月八日凌晨二時許在台北縣板橋市○○路九號二０六室前向
    被害人乙○○恐嚇稱若不交付五千元，即會毆打乙○○之男友鄭勝守及鄭勝守之
    兄鄭勝方，使乙○○心生畏怖，而交付身上僅有之五百元之行為，係犯刑法第三
    百四十六條第一項之恐嚇取財罪。其於同年月九日晚間八時許，復至上址向被害
    人乙○○恐嚇稱若不交付五千元，即會毆打乙○○之男友鄭勝守、鄭勝守之兄鄭
    勝方及乙○○之友人年籍姓名不詳綽號「小雪」之人，乙○○雖亦心生畏懼，然
    因乙○○身無分文而未生既遂之結果之所為，係犯刑法第三百四十六條第三項、
    第一項之恐嚇取財未遂罪。被告前開二次犯行，時間緊接，方法相同，基本犯罪
    構成要件相同，顯係基於概括犯意為之，應依連續犯規定論以一罪，並依法加重
    其刑。又被告曾因違反槍砲彈藥刀械管制條例案件，經臺灣高等法院於八十七年
    十月二十六日以八十七年度易字第二九一六號判處有期徒刑七月，於刑之執行完
    畢或赦免後，令入勞動場所，強制工作參年確定。復因違反麻醉藥品管理條例、
    業務侵占及加重竊盜案件，經本院以八十七年度訴字第五０八號分別判處有期徒
    刑四月、八月、八月，應執行有期徒刑一年六月確定。嗣前開違反槍砲彈藥刀械
    管制條例、違反麻醉藥品管理條例、業務侵占及加重竊盜案件四罪合併應執行有
    期徒刑二年，於刑之執行完畢或赦免後，令入勞動場所，強制工作參年。於八十
    九年十一月十六日縮短刑期假釋出監，九十年一月八日執行完畢。強制工作部分
    於九十年二月八日執行，於同年十一月十六日免予繼續強制工作，有臺灣高等法
    院被告全國前案紀錄表、臺灣高等法院檢察署刑案記錄簡覆表、臺灣板橋地方法
    院檢察署檢察官執行指揮書（乙）影本、本院法務部在監在押資料表、本院辦理
    刑案電話查詢登記表各乙紙在卷可稽，其受有期徒刑之執行完畢，五年以內再犯
    有期徒刑以上之本罪，為累犯，應依法遞加重其刑。爰審酌被告僅因缺錢即恐嚇
    其友人交出財物，其犯罪動機、目的、手段、被害人乙○○表示不擬提出告訴、
    犯罪後坦承犯行態度尚稱良好等一切情狀，量處如主文所示之刑。
據上論斷，應依刑事訴訟法第二百九十九條第一項前段，刑法第五十六條、第三百四
十六條第一項，罰金罰鍰提高標準條例第一條前段，判決如主文。
本案經檢察官顏妃琇到庭執行職務。
中    華    民    國     九十二     年      一      月      二十九      日
                                      臺灣板橋地方法院刑事第二庭
                                          法  官    張宏節
右正本證明與原本無異。
如不服本判決，應於判決送達後十日內，向本院提出上訴狀。
                                          書記官    黃介南
中    華    民    國     九十二     年      二      月        九        日
附錄本案論罪科刑法條全文：
中華民國刑法第三百四十六條 (單純恐嚇罪)
意圖為自己或第三人不法之所有，以恐嚇使人將本人或第三人之物交付者，處六月以
上五年以下有期徒刑，得併科一千元以下罰金。
以前項方法得財產上不法之利益，或使第三人得之者，亦同。
前二項之未遂犯罰之。


司法院資訊處製作；財團法人民間司法改革基金會備份。
